

# Gabriel Elias Ferreira dos Santos

estudante

Me chamo Gabriel e tenho 21 anos, sempre amei trabalhar com tecnologia desde criança, possuo conhecimento em programação (HTML, CSS, JavaScript, React, MySQL, etc).

Atualmente curso Sistemas da Informação pela Pitágoras, onde aprofundo meus conhecimentos na área de tecnologia e com o curso da OneBitCode sempre participo de atividades e interajo com outros desenvolvedores pela plataforma deles.

E-mail

gabrielferreirasantos723@gm ail.com

Endereço

Rua Tancredo de Almeida Nev es, 1015, Ribeirão das Neve s, Minas Gerais

**Telefone** 

31 99910-9359

Data de nascimento

19 Mar, 2001

Nacionalidade

Brasileiro

Link

https://www.linkedin.com/i n/gabriel-ferreira7/

# Experiência

Ribeirão das Neves/ Belo Horizonte, MG, Brasil 2021 - 2022

Técnico de telecomunicações

### Valenet

Técnico de instalação de fibra ópitca Técnico de manutenção em fibra óptica Motorista

Instalador de rede wireless

Ribeirão das Neves, MG, Brasil 2018 - 2020

Técnico de telecomunicações

#### Nova Telecom

Técnico de instalação de fibra ópitca Técnico de manutenção em fibra óptica Motorista Instalador de rede wireless

## Educação

Belo Horizonte, MG, Brasil 2022 - Atualmente

Sistemas de Informação - Bacharelado

### Pitágoras

Estou cursando a faculdade de sistemas de informação pela Pitágoras e adquirindo conhecimento técnico e prático para me aprimorar pro mercado.

Ribeirão das Neves, MG, **Brasil** 2016 - 2018

Ensino Médio

E.E José Joaquim Lages

Onde formei no Ensino Médio

Online Mar 2022 - Jul 2022 Programador Fullstack Javascript

### One Bit Code

Curso sobre a linguagem Javascript ensinando do zero ao avançado sobre a programação. Contém ensinamentos sobre HTML, CSS, React, Git e Github, ES6+, NodeJS e MongoDB, TypeScript e Banco de Dados SQL.

## Habilidades

Fullstack Javascript React MySQL HTML

Desenvolvimento Web Git e Github Comunicativo

### Idiomas

Intermediário. Autodidata